Config:
  hfst:
    Gen: ../../../src/generator-gt-norm.hfst
    Morph: ../../../src/analyser-gt-norm.hfst
  xerox:
    Gen: ../../../src/generator-gt-norm.xfst
    Morph: ../../../src/analyser-gt-norm.xfst
    App: lookup

Tests:



# todo:
# Proofread the gold standard (below)
# Then: run analyser, then correct.


  Noun - kotus: # Noun (15) kotus 'eng /est /fin' - full paradigm
     kotus+N+Sg+Nom: kotus
     kotus+N+Sg+Gen: [kotussõ, kotusõ]
     kotus+N+Sg+Par: kotust
     kotus+N+Sg+Ill: kotussõhe
     kotus+N+Pl+Gen: [kotussidõ, kotustõ]
     kotus+N+Pl+Par: kotussit
     kotus+N+Pl+Ill: [kotussihe, kotustõhe]
     kotus+N+Pl+All: [kotussilõ, kotustõlõ]

